【裁判字號】    92,易,1243
【裁判日期】    920530
【裁判案由】    毒品危害防制條例
【裁判全文】
臺灣高雄地方法院刑事判決                        九十二年度易字第一二四三號
    公  訴  人  臺灣高雄地方法院檢察署檢察官
    被      告  甲○○
右列被告因違反毒品危害防制條例案件，經檢察官提起公訴（九十二年度毒偵緝字第
六四號），本院判決如左：
    主  文
甲○○施用第二級毒品，處有期徒刑陸月，如易科罰金，以參佰元折算壹日。
    事  實
一、甲○○於民國八十七年間，因施用毒品案件，台灣台東地方法院（下稱台東地院
    ）以八十七年毒聲字第一三八號裁定送觀察勒戒後，認有繼續施用毒品傾向，再
    依台東地院八十七年毒聲字第一九三號裁定送強制戒治，嗣經強制戒治期滿，由
    臺灣台東地方法院檢察署（下稱台東地檢署）檢察官於八十八年十月十八日，以
    八十八年度戒毒偵字第二八號不起訴處分確定後，復於九十年間因施用毒品案件
    ，又經台東地院以九十年毒聲字第一０九號裁定送強制戒治（於九十一年六月六
    日停止戒治出所後，已於九十一年九月十九日保護管束期滿），並由台東地檢署
    檢察官提起公訴，嗣經台東地院於九十一年七月十七日，以九十一年度簡上字第
    六號判決判處有期徒刑五月確定（於九十一年九月九日易科罰金執行完畢，於本
    案不構成累犯前科）。嗣甲○○於前案宣示判決後之停止戒治付保護管束期間，
    竟另基於施用第二級毒品安非他命之犯意，於九十一年八月二十日上午十時五分
    許即採尿之時起回溯九十六小時內之某時，在不詳處所施用第二級毒品安非他命
    一次，經高雄地檢署執行保護管束而定期於上揭時地對其實施採尿後，送請台灣
    檢驗科技股份有限公司檢驗發現呈甲基安非他命陽性反應，始知上情。
    二、案經高雄地檢署檢察官主動簽分偵查起訴。
    理  由
一、訊據被告甲○○固供承有於右揭時地接受定期採尿之事實，惟矢口否認於停止戒
    治出所後有再度施用安非他命之犯行，辯稱：我在停止戒治後就未再施用毒品，
    不過在驗尿前我有吃感冒藥、皮膚藥，可能因而導致驗尿結果呈甲基安非他命陽
    性反應云云。經查：
（一）被告於九十一年八月二十日上午十時五分許接受採檢時所採尿液經檢驗之結果
      ，呈甲基安非他命陽性反應，有台灣檢驗科技股份有限公司濫用藥物尿液檢驗
      報告一紙在卷可憑（見九十一年度毒偵字第五一九七號偵查卷第二、三頁），
      該報告上已載明係以酵素免疫分析法（ＥＩＡ）作初步檢驗，再以氣相層析質
      譜儀法（ＧＣ／ＭＳ）作確認，判定係呈甲基安非他命陽性，從而上開檢驗結
      果應無誤判之可能，且「以氣相層析質譜儀（ＧＣ／ＭＳ）作藥物及其代謝產
      物之定性及定量分析，幾乎不會有偽陽性反應產生」一情，有台北榮民總醫院
      八十三年四月七日八三北總內字第三○五九號函文一紙可佐，是被告辯稱：係
      因採尿前有吃感冒藥、皮膚藥所致云云，尚難採信。況查，被告於偵查中所主
      動提出其服用之兩種藥劑即「明通感冒液」一瓶、「鎮定劑丸」二顆，經檢察
      官送請檢驗之結果，均查無甲基安非他命之成分，此有高雄醫學大學附設中和
      紀念醫院檢驗報告一紙附卷可憑（附於九十二年毒偵緝字第六四號偵查卷第二
      九頁），而經本院當庭提示上開藥物之檢驗結果時，被告竟另辯以：我在採尿
      前二天有吃另一種感冒藥，但因後來買不到，所以無法提供云云（見本院九十
      二年五月二十七日審判筆錄），其前後供詞反覆，自難採信，是由此益足證其
      上開辯解係為圖卸責之詞，不足採信。再查，安非他命施用入人體後，九十六
      小時內由其尿液中可驗出安非他命陽性反應，此經行政院衛生署藥物食品檢驗
      局八十一年二月八日（八一）藥檢壹字第○○一一五六號函示明確，從而，足
      證被告於九十一年八月二十日上午十時五分許即採尿之時起回溯九十六小時內
      之某時，確曾在不詳地點施用第二級毒品安非他命一次。
（二）再者，被告於八十七年間，因施用毒品案件，經台東地院以八十七年毒聲字第
      一三八號裁定送觀察勒戒後，認有繼續施用毒品傾向，再依台東地院八十七年
      毒聲字第一九三號裁定送強制戒治，嗣經強制戒治期滿，由台東地檢署檢察官
      於八十八年十月十八日，以八十八年度戒毒偵字第二八號不起訴處分確定後，
      復於九十年間因施用毒品案件，又經台東地院以九十年毒聲字第一０九號裁定
      送強制戒治（於九十一年六月六日停止戒治出所後，已於九十一年九月十九日
      保護管束期滿），並由台東地檢署檢察官提起公訴，嗣經台東地院於九十一年
      七月十七日，以九十一年度簡上字第六號判決判處有期徒刑五月確定（於九十
      一年九月九日易科罰金執行完畢）等情，則為被告所不否認，並有臺灣高雄地
      方法院檢察署刑案資料查註紀錄表、本院被告院內索引卡紀錄表及台灣高等法
      院被告全國前案紀錄表各一紙在卷可參，堪信為真實。
綜上所述，本案事證已臻明確，被告犯行洵堪認定。
二、核被告所為，係犯毒品危害防制條例第十條第二項之施用第二級毒品罪。其非法
    持有第二級毒品之低度行為，為其後非法施用之高度行為所吸收，不另論罪。審
    酌被告前因施用毒品案件經觀察勒戒、強制戒治程序，並經檢察官及法院分別為
    不起訴處分及諭知有罪判決後，竟未生警悟之心，猶犯本件罪行，顯見其自制意
    志不堅，行為固不足取，惟考量其所為係自我戕害行為，未損及他人等一切情狀
    ，量處如主文所示之刑，並諭知易科罰金之折算標準。
三、據上論斷，應依刑事訴訟法第二百九十九條第一項前段，毒品危害防制條例第十
    條第二項，刑法第十一條，第四十一條第一項，罰金罰鍰提高標準條例第二條，
    判決如主文。
本案經檢察官陳碧霞到庭執行職務。
中      華      民      國      九十二      年    五    月      三十    日
                                  臺灣高雄地方法院刑事第六庭
                                      法  官  周玉群
右正本證明與原本無異。
如不服本判決，應於判決送達後十日內，向本院提出上訴狀。
                                      書記官  陳瓊芳
中      華      民      國      九十二      年    六    月       二     日


司法院資訊處製作；財團法人民間司法改革基金會備份。
